臺灣臺中地方法院刑事判決　　　　　　　 96年度易字第303號
公　訴　人　臺灣臺中地方法院檢察署檢察官
被　　　告　甲○○
上列被告因詐欺案件，經檢察官聲請簡易判決處刑（95年度偵緝
字第2460號），本院臺中簡易庭認為不宜以簡易判決處刑，移送
本院刑事庭適用通常程序審理，判決如下：
    主    文
本件公訴不受理。
    理    由
一、聲請簡易判決處刑意旨略以：被告甲○○明知出賣或交付自
    己帳戶給詐騙集團使用，將可能使該帳戶成為詐騙集團利用
    作為收集詐欺取財犯罪行為利得之工具，仍基於幫助他人實
    施詐欺取財之不確定故意，於民國九十四年間，前往臺北富
    邦銀行建國分行申請開立帳號第000000000000
    號帳戶及提款卡，並隨即將上開帳戶之存摺、提款卡及密碼
    ，以新臺幣（下同）二千元之價格，在臺北市○○○路六八
    四號四樓，交付某姓名、年籍不詳之人收購後，再交不詳之
    詐欺取財集團成員作為詐欺取財犯行使用。嗣經某不詳之詐
    欺取財集團成員取得上開帳戶存摺、提款卡及密碼後，即於
    九十四年十月間，打電話與位在臺中縣潭子鄉之乙○○，向
    乙○○詐稱須以存款餘額作為援交之暗號，使乙○○陷於錯
    誤，於九十四年十月六日二十一時起，至同年月七日十四時
    五十八分止，依其指示至臺中市○○○路及公益路口之臺北
    富邦銀行，接續匯款二萬九千九百八十三元、二萬九千九百
    八十三元、一百元至黃世豪之臺北國際商業銀行桃園分行第
    八五Ｚ0000000000號帳戶內（業經檢方另行通緝
    ）；二萬九千九百九十九元、二萬九千九百九十九元至徐志
    勇之誠泰銀行西門分行第Ｚ000000000000號帳
    戶內（另案經檢方併臺灣士林地方法院審理）；四萬三千元
    至王培鑫之臺北富邦銀行景美分行第四三Ｚ0000000
    00號帳戶內（業經檢方另為不起訴處分）；一萬四千元、
    九萬九千元、一千元至被告甲○○之上開帳戶內，因認被告
    甲○○涉犯刑法第三十條第一項、第三百三十九條第一項之
    幫助詐欺取財罪嫌等語。
二、按連續數行為而犯同一罪名者，以一罪論；又檢察官就犯罪
    事實一部起訴者，其效力及於全部，刑法第五十六條、刑事
    訴訟法第二百六十七條分別定有明文；次按同一案件繫屬於
    有管轄權之數法院者，除經共同之直接上級法院裁定，而得
    由繫屬在後之法院審判外，由繫屬在先之法院審判之，此觀
    刑事訴訟法第八條之規定自明。又依該第八條之規定不得為
    審判者，應諭知不受理之判決，亦為同法第三百零三條第七
    款所明定，且得不經言詞辯論為之。經查，上開幫助詐欺取
    財事實，業據被告甲○○於檢察官偵查時坦承不諱，核與被
    害人乙○○於警詢時證述情節相符。此外，並有臺北富邦銀
    行股份有限公司建國分行九十四年十月二十日（九四）北富
    銀建字第一Ｏ一號函附之甲○○開戶資料（帳號00000
    0000000號）及乙○○於臺北富邦銀行自動櫃員機匯
    款的交易明細表三張在卷可稽，固堪認定被告甲○○確有涉
    犯刑法第三十條第一項、第三百三十九條第一項之幫助詐欺
    取財罪嫌。然被告甲○○另涉嫌於九十四年九月五日某時，
    因缺錢花用，而依真實年籍不詳，自稱為「陳彥行」之成年
    男子指示，至中華電信股份有限公司第二二五營運處／服務
    中心，辦理隨身碼服務租用，並將隨身碼及密碼提供與「陳
    彥行」使用，使撥打「原欣貿易有限公司」所申請電話號碼
    00000000號室內電話之不特定人，均會轉接至Ｚ0
    00000000號，而盜用「原欣公司」電信設備通信達
    八百九十五元。嗣於九十四年九月八日，由真實姓名不詳而
    自稱為金控中心之人，以方美森、黃榮輝、陳婷婷等人可能
    涉及洗錢或信用卡被盜刷等詐術為理由施詐，使方美森、黃
    榮輝、陳婷婷陷於錯誤，而回撥上開室內電話（進而轉接至
    上開隨身碼），並依指示操作自動櫃員機匯款轉帳。因方美
    森、黃榮輝、陳婷婷發覺帳戶內短少二萬九千九百八十三元
    、一萬四千九百八十三元、二萬五千零十七元，始知受騙等
    情，業經臺灣臺北地方法院檢察署檢察官於九十五年十一月
    十五日，以九十五年度偵字第一五四四Ｏ號，就被告甲○○
    涉犯刑法第三十條第一項、第三百三十九條第一項之幫助詐
    欺取財及電信法第五十六條第一項之盜用他人電信設備通信
    罪嫌提起公訴，目前由臺灣臺北地方法院以九十五年度訴字
    第一七九九號刑事案件審理中，有上開起訴書及臺灣高等法
    院被告前案紀錄表附卷可稽。前開二幫助詐欺取財案件，不
    僅犯罪時間極為緊接，且犯罪態樣均為應詐欺集團成員之要
    求，至金融機構辦理開戶或至電信公司辦理隨身碼，再將原
    應屬個人使用之帳戶存摺、提款卡、密碼或隨身碼、密碼交
    付詐欺取財集團，供作詐欺取財使用，而幫助渠等遂行詐欺
    取財犯行，觸犯構成要件相同之幫助詐欺取財罪名，顯係基
    於概括犯意反覆為之，且本案與前案的犯罪時間，均係在刑
    法於九十四年一月七日修正公布，九十五年七月一日施行前
    所為，有連續犯之適用【刑法第五十六條連續犯之規定，業
    於九十四年一月七日修正刪除，並於九十五年七月一日施行
    。是於新法修正施行後，被告甲○○本案幫助詐欺犯行與前
    案幫助詐欺犯行即須分論併罰。此刪除雖非犯罪構成要件之
    變更，但顯已影響行為人刑罰之法律效果，自屬法律有變更
    ，依新法第二條第一項規定，比較新、舊法結果，仍應適用
    較有利於被告甲○○之行為時法律，即修正前刑法第五十六
    條規定論以連續犯，此亦有最高法院九十五年度第八次刑事
    庭會議決議參照】，而有裁判上一罪關係。臺灣臺北地方法
    院檢察署檢察官既已就犯罪事實的一部，於九十五年十一月
    十五日，以九十五年度偵字第一五四四Ｏ號提起公訴，其效
    力及於連續犯之全部，乃臺灣臺中地方法院檢察署檢察官復
    就上開事實之其他部分，於九十五年十二月二十八日，向本
    院聲請簡易判決處刑，揆諸上開說明，自應由繫屬在先之臺
    灣臺北地方法院審判之，本院依刑事訴訟法第八條前段規定
    ，既不得為審判，爰不經言詞辯論，諭知不受理之判決。
據上論斷，應依刑事訴訟法第四百五十二條、第三百零三條第七
款、第三百零七條，判決如主文。
中　　華　　民　　國　　96　　年　　1 　　月　　12　　日
                  刑事第十三庭  審判長法　官  李  秋  娟
                                      法　官  許  月  馨
                                      法　官  陳  得  利
上正本證明與原本無異。
如不服本判決，應於送達後十日內向本院提出上訴狀（須附繕本
），上訴於臺灣高等法院臺中分院。
                                      書記官  鐘  麗  芳
-
中　　華　　民　　國　　96　　年　　1 　　月　　12　　日
